227Edepot - Archives communales déposées de Faucogney-et-la-Mer
Archives Départementales de la Haute-Saône
- ARCHIVES MODERNES
  - FINANCES DE LA COMMUNE
    - Octroi: organisation-règlements-tarifs. Rétablissement de l’octroi à Faucogney par arrêté du Ministre des finances (an XII); maintien de l’octroi municipal à Faucogney, cet octroi est étendu au village de la Mer (1806); renouvellements de la perception de l’octroi (1809; 1812); pétition des habitants de la commune contre le rétablissement de l’octroi (1814); circulaire du Directeur Général de l’Administration des Droits Réunis concernant la rédaction des règlements et tarifs d’octroi (1810); instructions du Ministre des Finances relatives à la surveillance à exercer pour l’exécution des lois et des ordonnances sur les octrois (1817); règlements particuliers concernant les boissons et alcools (1807-1824), la pierre (1826); règlements particuliers pendant l’invasion de 1815 (1814) et pour l’approvisionnement des troupes (1823); tarifs (1806-1824). 14 cahiers papier, 66 pièces papier., 1804-1826; 227 Edepot L4
    - Octroi: règles pour la perception de l’octroi. Observation du préfet sur le règlement rédigé par le conseil municipal de Faucogney pour assurer la perception de l’octroi (s.d.); instruction diverses sur les instruments et ustensiles dont doit être muni le bureau de l’octroi pour la perception de l’octroi (1807-1814); sanctions des règles établies pour la perception de l’octroi avec procès-verbaux de saisies et amendes (1810-1826). Modes de perception de l’octroi: instructions diverses sur les modes de perception de l’octroi (an XII-1816); régie simple (1810-1827); la ferme, avec procès-verbaux d’affermage (1791; 1804-1827), abonnement avec la régie des contributions indirectes (1814-1816). Octroi: comptabilité. Mise en service de nouvelles feuilles d’impression timbrées (1810); avis de transmission de feuilles de quittances pour le fermier de l’octroi (1810); instructions des contributions indirectes sur la tenue des registres de perception (1816-1817); règlement des frais de perception de l’octroi (1812-1824); pièces de l’octroi au profit du Trésor Public (1816-1825); pièces concernant les bordereaux des produits de l’octroi (1807-1826). 13 cahiers papier, 88 pièces papier., 1791-1827; 227 Edepot L5
  - EDIFICES COMMUNAUX, MONUMENTS ET ETABLISSEMENTS PUBLICS
    - Prison et maison de sûreté: réparations de la geôle et de la maison du dépôt de sûreté de Faucogney avec la participation des communes du canton (1792-1831); location de l’ancienne prison (1831-1880); construction d’une chambre de sûreté dans la caserne de la gendarmerie (1832); P.V de la dégradation du mur du logement du concierge de la prison (1834). Justice de paix: aménagement d’une salle d’audience dans la maison commune (1805); fourniture de bois de chauffage (1822). Bâtiment de la pompe à incendie: couverture, en laves, de la remise des pompes (1819). Halles et marchés: projet de transfert de l’entrepôt des marchandises (1840); construction et agrandissement d’une halle aux grains au lieu-dit « les caves » et prévision d’une salle d’audience (1853-1855); agrandissement du logement du secrétaire de mairie dans le bâtiment des halles, avec devis (1857); autorisation d’ouverture de jour dans la maison du sieur Meyer (1857). Four communal: construction d’un four commun (1824); location du four communal (1805-1840). Monument commémoratif: réparation du monument à la mémoire des soldats morts en 1870-1871, situé dans le cimetière Saint-Martin (1894-1900). 37 cahiers papier, 117 pièces papier, 1 plan. Horloge: marchés pour l’entretien et la réparation de l’horloge publique (1809-1829). Edifices publics. Travaux communaux: agrandissement et entretien de la maison commune, de la halle aux grains, de l’église et du cimetière (1862). Maison commune: acquisition des maisons et jardins du sieur Duval pour les séances du conseil municipal et de juge de paix et pour le logement de l’instituteur (1819-1829); réparations du mur de clôture séparant la maison commune de celle de Melle Desevaux; avec devis et réparations du puits public dit de la maîtresse, et de la toiture du logement du garde-champêtre avec devis (1839); fournitures de bois de chauffage pour les bâtiments communaux (1890-1902); réparations de l’hôtel de ville et de ses dépendances (1822-1839)., 1792-1902; 227 Edepot M1
    - Lavoirs: construction de deux lavoirs (1806); reconstruction d’un lavoir couvert sur le bief des moulins avec devis (1862-1863). Fontaines: réparations et entretien des fontaines publiques (1793-1864); vente du quart en réserve pour le paiement des réparations (1811; 1793); procès entre la commune et les sieurs Huguenin et Boileau relatif aux travaux effectuées sur les fontaines de la ville (1799-1805). Travaux près du grand pont pour la construction d’un mur avec des fontaines, réparations du mur du canal au bief du moulin du midi et construction d’un lavoir avec devis et plans (1) (1824); construction de cinq pompes et de deux bornes fontaines avec devis et plan (1838-1839)., 227 Edepot M2
    - Fontaines: construction de fontaines et conduites d’eau (1871-1873) et contentieux (notamment financier avec les entrepreneurs) et l’architecte (1874-1886). Amélioration du débit de fontaines (1881). Prolongement du canal des fontaines captant les eaux des sources dites de « la sucrerie » (1886). Arrêté règlementaire pour la protection des fontaines (1893); contentieux entre la commune et Melle Aubry de Faucogney, relatif à une borne fontaine (1905)., 1871-1905; 227 Edepot M3
    - Edifices du culte. Travaux communs aux édifices du culte: réparations des églises co-paroissiales Saint-Georges et Saint-Martin, du clocher, du presbytère co-paroissial et reconstruction des murs du cimetière Saint-Martin, avec devis et 2 plans de 1820 et 18407 (1794-1822; 1840-1856). Eglise Saint-Georges: réparations (1812-1813; 1819) de l’église et du clocher, de la sacristie, du mur et du cimetière (1818) et reconstruction du clocher (1826) avec plans du dôme du clocher et des deux grandes portes (1819) et devis (1812-1826; 1881) Eglise Saint-Martin: réparations à l’église, au cimetière et divers7 (1820), réparations du beffroi et du clocher (1831); reconstructions du maître-autel avec un état des secours demandés (1823); réparations intérieurs diverses avec devis et plan (1) (1828-1840). Cloches: acquisition d’une seconde cloche pour l’église Saint-Georges (1825); acquisition d’un battant neuf pour l’église Saint-Martin (1801). Presbytère: état des paroisses et succursales du diocèse qui sont pourvues de presbytères (1816); état de la cure (1808); projet de construction d’une mansarde (1851); location de l’ancien presbytère (1794). 20 cahiers, 81 pièces papier, 5 plans7, 1794-1881; 227 Edepot M4
    - Cimetière. Cimetière de Faucogney: projet non exécuté d’établissement d’un nouveau cimetière extra-muros, avec devis et plan (1805-1818). Agrandissement du cimetière Saint-Martin: expropriation (1863-1871), reconstruction du mur de clôture avec le produit de la vente de bois communaux sur le quart de réserve de Melay, La Mer, Saint-Hilaire; relèvement d’une partie du mur, avec devis (1822-1874). Etablissements d’enseignement. Ecoles: emprunt à la caisse des dépôts et consignations pour un projet de réparations des écoles (1878-1883). Ecole primaire de la Mer: rejet du projet d’acquisition d’une maison pour établir l’école (1831); autorisation de construction une école (1873); acquisition d’un terrain et d’immeubles pour l’école (1880). Ecole primaire de Faucogney: réparations de l’Ecole de Garçons avec devis et plan (1838); plan d’aménagement de l’école des garçons (1880). Ecole des filles: mise en adjudication des réparations de la maison d’école des filles (1853); fournitures pour les réparations de l’école (1911); réparations faites à l’établissement des sœurs institutrices de la ville de Faucogney (1853). Salle d’asile: construction d’une salle d’asile à l’emplacement des halles dans la maison commune, devis (1868-1870). Ecole maternelle: création d’une école maternelle à la charge de la commune (1885-1887); révision de la liste et classement des écoles (1888). Ecoles professionnelles: admission du jeune Antoine, de Faucogney, à l’école vétérinaire de Lyon (1824-1825). 24 cahiers papier, 126 pièces papier, 4 plans., 1805-1911; 227 Edepot M5
  - BIENS COMMUNAUX, TERRES, BOIS, EAUX
    - Biens communaux: état des biens ruraux autres que bois et terrains soumis au régime forestier (s.d.); anticipations et délimitations de terrains communaux (1791-1857); délimitation, avec plan (1), des biens de M. Bolot, et d’une partie des parcelles communales, suite à un procès entre la commune et M. Bolot, relatif aux anticipations sur les communaux (an VIII); procès-verbaux de partage des communaux (1794-1796); locations de parcelles de terrains communaux (1793-1873); ventes de terrains communaux (1792-1863); contentieux entre la commune et M. Jandy au sujet de la vente d’un terrain communal (1825-1833); interdiction de faire paître le bétail sur les communaux (1839). 8 cahiers papier; 147 pièces papier, 6 plans., 1791-1873; 227 Edepot N1
    - Bois: propriété et exploitation des bois communaux. Instructions sur l’exploitation et la dégradation des bois (1794; 1815), sur les modifications du régime forestier (1859; 1874); création de deux brigades forestières (1861). Délimitation des bois communaux: délimitation, bornage et reboisement de La Montagne Saint-Martin (1879-1890); abornement des étangs du bois de Folembert (1837-1844); abornement du bois de Rochalin (1793-1838); délimitation et bornage du bois de Frahier avec contentieux entre Faucogney et Claude François Poirot d’Esmoulières pour le droit de parcours (1799-1884); lettre du sous-préfet annonçant l’envoi du procès-verbal de délimitation générale des bois de la commune de la Voivre (P.V. non vu, 1841); publication de l’arrêté préfectoral relatif à la délimitation de deux cantons de bois de la commune de Faucogney récemment soumis au régime forestier (1865); droits de passage dans les chemins de défruitement des coupes (1851-1864); droit de passage cédé par la commune à M. Sarrazin pour extraction de tourbe (1858). Aménagement des bois: ordonnance royale relative au nouvel aménagement des bois de Faucogney (1816); projet d’aménagement des bois indivis entre les sections de la Mer, Melay et Saint-Hilaire (1822-1823); aménagement des bois indivis des sections de la Mer, Melay et Saint-Hilaire (1867-1876); aménagement du quart en réserve de ces vois indivis et règlementation de leurs coupes (1805-1872); paiement des vacations forestières (1824) Entretien et exploitation des bois: reboisement des clairières dans les bois communaux (1815); ouvertures de chemins et de fossés dans les coupes (1835-1902); travaux d’entretien sur les chemins traversant les bois (1818-1869); enlèvement des pierres roulantes dans la forêt (1849). 9 cahiers papier, 123 pièces papier, 1 plan., 1793-1910; 227 Edepot N2
    - Propriété du bois de Saint-Hilaire: procès entre la commune de Saint-Hilaire et celle de Faucogney., 1791-1809; 227 Edepot N3
    - Procès concernant le bois de Saint-Hilaire (suite) avec plan., 1810-1824; 227 Edepot N4
    - Affouage. Bois intercommunaux: ventes de coupes affouagères possédées indivisément par les sections de la Mer, Melay et Saint-Hilaire (1806-1852); ventes du quart en réserve indivis (1884-1897); réclamation du maire de Ternuay au sujet de fonds provenant de la vente du quart en réserve et versés par erreur à la section de la Mer (1829-1831); pièces relatives au 1/20 de la somme du produit des coupes affouagères à verser au Trésor Public (1844-1850); contentieux entre Faucogney et Ternuay pour le remboursement du 1/20e forestier (1880-1889). Bois communaux: ventes du quart en réserve avec plan (1) (1789-1848): toisé des maisons et bâtiments (1825-1863); distribution des brigades (1850-1864). 10 cahiers papier, 168 pièces papier, 1 plan., 1789-1897; 227 Edepot N5
    - Affouage. Soumission, par le maire, des coupes affouagères, pour les habitants de Faucogney (1825-1827); listes provisoires des ayants-droits à la répartition des taillis (1850-1883), des futaies (1851-1880), des taillis et futaies (1884-1900). 1 cahier papier, 121 pièces papier., 1850-1900; 227 Edepot N6
    - Affouage: rôles définitifs de répartition des taillis (1845-1882), des futaies (1845-1880), des taillis et futaies (1884-1900). 162 pièces papier., 1845-1900; 227 Edepot N7
    - Affouage: procès-verbaux des adjudications de l’exploitation des coupes affouagères (an VIII-1889); ventes des coupes affouagères ordinaires de Faucogney et la Mer (1828-1900); ventes des coupes extraordinaires (1813-1898); pièces relatives au 1/20e forestier (1842-1893). Futaie: ventes des futaies (1818-1889); jouissance et répartition des produits de la futaie affouagère (1864-1899); procès-verbaux d’adjudication de bois façonnés (1875-1885). 227 pièces papier, 22 cahiers papier., 1800-1900; 227 Edepot N8
    - Ventes de châblis, taillis, fagots, bois gisants etc., menus produits (1798-1885); ventes d’écorces (1805-1885); délivrance, au profit de la commune, de bois gisants provenant de la ligne de délimitation des bois indivis de Faucogney, Melay et Saint-Hilaire (1822-1870); cultures dans les parcelles exploitées (1817-1854); bois défensables (1841-1885); droit de parcours dans les bois communaux (1828-1889); location de la chasse (1816-1879). 21 cahiers papier, 167 pièces papier., 1794-1893; 227 Edepot N9
    - Eaux. Sources: autorisation de jouissance des eaux du ruisseau sortant du bois de Folembert (1832-1834); autorisation de jouissance des eaux sortant des bois communaux (1831); captage dans le pré Pelletier (1881). Fontaines: concession des eaux de la fontaine dite du côté « Grivey » (1837). Distribution: arrêté relatif à la quantité d’eau à prendre à la conduite principale de la ville (1893); mauvaise distribution des eaux suite à la construction d’un bief (1810); concessions municipales (1873-1893) Etangs: délimitation d’un étang dans la forêt de Saint-Hilaire (1839); vente de 6 étangs appartenant à la cure (1794). Baux de pêche (an XI-1871). Propriété et droits divers: location d’un logement par la commune à un particulier pour l’appariteur (1854); baux de bâtiments appartenant à la commune (1810-1839). 5 cahiers papier, 36 pièces papier., 1794-1893; 227 Edepot N10
  - TRAVAUX PUBLICS, VOIRIES, MOYENS DE TRANSPORT, REGIME DES EAUX
    - Voirie urbaine. Confection d’un plan d’alignement des rues de la commune (1840); procès entre la commune et F.X. Tuaillon, par anticipation sur la voirie urbaine (1846-1848) avec plan; démolition d’une maison en ruine appartenant aux héritiers Gazinier située sur la grande rue (1820). Alignements sur le faubourg Saint-Nicolas (1859), la grande rue (1861-1862), la place publique (1861), et le chemin des fossés (1834-1850): arrêtés préfectoraux; le chemin vicinal (N°3), de Faucogney à Esmoulières (1877); le chemin de grande communication (N°16) de Faucogney à Ronchamp (18569-1867), la route départementale (N°8) de Luxeuil aux Vosges: arrêtés préfectoraux (1821-1862; 1872) avec plans; contentieux entre la commune et Begey pour la modification du tracé des rues (1860-1864) avec plans; construction d’une palissade pour fermer la place publique (1831-1832); refus d’autorisation d’abattre les arbres (1869-1880) avec devis (1831-1880); emploi des prestations pour l’entretien des rues, trottoirs, rigoles aqueducs (1856); établissement d’une rigole pavée dans la traverse de Faucogney (1861); rectification d’un canal-égoût situé sur le chemin de grande communication (N°4) (1882); autorisation de placer une conduite d’eau le long de la route départementale (N°8) de Luxeuil aux Vosges (1872). Ponts: plan d’un mur à construire le long du Breuchin et près du pont, dressé par Jandy (1824); emploi des fonds spéciaux aux travaux près du grand pont en direction du faubourg des capucins, construction de murs sur le bord de la rivière et du passage de l’abreuvoir (1831); délibération en vue de faire reconstruire les deux ponts de Faucogney (an XII); nomination de Chognard pour en dresser les plans et devis et correspondance de celui-ci avec le maire (an XIII); 3 plans du pont de Faucogney dont un signé Chognard de Luxeuil (1) (1806); vente de quart en réserve des bois pour financer la reconstruction des ponts (an XII); correspondance relative aux réparations et à leur financement (1821-1833). Pont neuf (aval): reconstruction avec plan et devis (1) (1805-1811); réparations (1818). Pont des Capucins (amont): réparations (an VII-an XI); projet de reconstruction par Chognard, avec plan (1) (1806); reconstruction par Desgranges: mémoire sur l’état du pont, devis, adjudication, financement par la vente du quart de réserve, et les coupes ordinaires, participation des communes du canton, certificats de l’ingénieur et paiement de l’entrepreneur, inscription en l’honneur du préfet et du sous-préfet (1807-1813). 11 cahiers papier, 156 pièces papier, 15 plans., 1820-1882; 227 Edepot O1
    - Petite voirie. Tableau général des chemins vicinaux existant sur le territoire (1862; 1869); procès-verbal de reconnaissance des chemins vicinaux (1825); état des chemins vicinaux (1830-1831); état de classement des chemins vicinaux (1867); révisions du classement des chemins vicinaux (1865); instructions préfectorales sur les réparations et l’entretien des chemins vicinaux (1829); participation de Faucogney aux réparations des chemins vicinaux de Ternuay (1825). Chemins de Grande communication: élargissement du chemin de grande communication (N°6) de Port-sur-Saône à Rupt-sur-Moselle (1868-1898); plantation d’arbres fruitiers en bordure du chemin, abattage et vente (1879-1895), délimitation entre le chemin et le pré de Lamboley (1884); élargissement et redressement du chemin de grande communication (N°16) à l’entrée, dans la traversée de Faucogney et sur les tronçons de Faucogney à Ronchamp (1857-1868), avec plan et acquisitions; aliénation d’un ancien chemin abandonné par suite de la rectification du tracé pour la partie comprise entre le pont des morts et le chemin du Praidin Quecp, avec plan (1862-1868). Chemin de petite vicinalité: procès verbal de reconnaissance du classement du chemin de petite vicinalité (N°2) de la Mer à Beulotte la Guillaume (1882); rejet de la demande de déclassement du chemin de petite vicinalité (N°9) de Faucogney à Esmoulières (1872). Expropriation pour le chemin vicinal à Raddon (1864). Participation de Faucogney à la réparation d’une portion du chemin de petite vicinalité de Melisey à Servance dans le territoire de Ternuay (1809-1815). Reconnaissance, élargissement et redressement du chemin de petite vicinalité (N°1, 2) de Faucogney à Servance (1836-1884). Ouverture et construction de tronçons (1877-1885) avec plans et acquisitions, reconstruction et réparation de l’aqueduc (1861); rectification et redressement du chemin de petite vicinalité (N°5) de la Mer à Melay avec plan et acquisitions (1882). Redressement du chemin de petite vicinalité (N°3, 4) de Faucogney à Mollans (1864-1868).. Elargissement du chemin de petite vicinalité (N°9) de Faucogney à Esmoulières (1853-1854), échange d’un terrain communal (1825). Construction du chemin de petite vicinalité (N°11) de Faucogney à Oroz (1884-1886) avec acquisitions; élargissement du chemin de petite vicinalité (N°3) allant de Faucogney à la route départementale (N°8) de Luxeuil aux Vosges (1864-1866). Plan d’alignement du chemin de grande communication (N°38) de Faucogney à Lure. (1866-1870). Reconstruction en pierre du pont de Mollans sur le canal du moulin, rélargissement de trois ponceaux (1807-1809); projet de reconstruction de l’aqueduc avec devis (1879); demande de rectification de la construction du pont (1881); 15 cahiers papier, 124 pièces papier, 8 plans, 1 affiche, 1807-1898; 227 Edepot O2
    - Petite voirie. Etablissement d’une servitude sur le pont privé du bois de Forembert pour le défruitement des bois (1884-1886); reconstruction du pont de la Mer avec devis et plan (1) (1822); arrêté relatif à la conservation des chemins vicinaux et à l’élagage des haies riveraines (1811); réparations des chemins vicinaux (1825-1829; 1868-1870); création d’une commission consultative chargée de coopérer à la direction des travaux (1829); réparations du chemin entre le bief et la rivière du Breuchin avec devis (1802); inventaire des outils et machines de construction et d’entretien (1879). Arrêtés préfectoraux relatifs à la création des ressources pour l’entretien des chemins de grande communication et d’intérêt commun (1883-1886), ordre de service relatif à l’emploi des fonds vicinaux (1882); état des ressources ordinaires et spéciales affectées au budget de la commune pour la réparation et l’entretien des chemins de grande communication de Faucogney à Ronchamp, et de Faucogney à Lure (1849-1874); répartitions des contingents communaux (1876-1877); états des prestations en nature (1855); tarifs des prestations en nature (1884-1889); exécution des prestations en nature pour les chemins de petite vicinalité de Faucogney à Oroz (1883), et de Faucogney à Servance (1883); états des travaux à exécuter sur les chemins vicinaux de Faucogney (1868-1870); états des journées employées à la réparation du chemin de La Mer, de Malay, de Melisay (1831); listes d’émargement des prestations en nature du service vicinal (1883-1899). 11 cahiers, 48 pièces papier, 2 plans., 1802-1889; 227 Edepot O3
    - Grande voirie. Route départementale N°8 de Faucogney-Luxeuil aux Vosges: prolongement de la route de Luxeuil aux Vosges, frais, entretien et répartitions des travaux entre les communes, indemnités aux habitants concernés par le passage de la route (1790-1815); demande de crédit et ouverture d’une souscription (1817; 1827); subvention et vote des crédits et prestations, pour le prolongement (1827-1839); travaux d’élargissement (1838-1852); rectification du tracé à l’intérieur de Faucogney (1853-1859); pétition de Boileau relative au nivellement de la route (1838); maintien de la classification de la route départementale (1856); aménagement des abords de la route avec établissement de bancs et d’une statue de la Vierge (1861-1863); vente d’arbres (1858); adjudication des travaux d’entretien (1872-1876); rôles des journées employées sur la route de Luxeuil aux Vosges (1834-1838). 96 pièces papier, 11 cahiers papier., 1790-1872; 227 Edepot O4